【裁判字號】    92,上訴,2037
【裁判日期】    921218
【裁判案由】    違反毒品危害防制條例
【裁判全文】
臺灣高等法院高雄分院刑事判決                  九十二年度上訴字第二三七號
    上  訴  人
    即  被  告  甲○○
    指定辯護人  李偉如律師
右上訴人因違反毒品危害防制條例案件，不服臺灣高雄地方法院九十一年度訴字第三
四三六號中華民國九十二年七月三十日第一審判決（起訴案號：臺灣高雄地方法院檢
察署九十一年度偵字第一九五四一號），提起上訴，本院判決如左：
      主  文
原判決關於販賣第一級毒品及定應執行刑部分，均撤銷。
甲○○連續販賣第一級毒品，累犯，處有期徒刑柒年拾月，第一級毒品海洛因陸包（
驗後淨重共肆點參陸公克、包裝重壹點參伍公克）沒收銷燬之，販賣毒品用之電子磅
秤壹台、紀事本壹本、空分裝袋拾包、門號0000000000號行動電話壹支，
及販賣毒品所得新台幣壹萬陸千元，均沒收。上開行動電話壹支如全部或一部不能沒
收時，追徵其價額或以其財產抵償之；上開新台幣壹萬陸千元如全部或一部不能沒收
時，以其財產抵償之。
其餘上訴駁回。
甲○○第二項所處之刑，與上訴駁回即轉乙第一級毒品所處之刑有期徒刑壹年拾月，
應執行有期徒刑玖年肆月。
      事  實
一、甲○○（綽號頭哥）前因犯竊盜罪及違反麻醉藥品管理條例案件，分經法院判處
    有期徒刑十月及一年六月確定，並定其應執行刑為有期徒刑二年，於八十七年四
    月二十九日執行完畢；復犯違反毒品危害防制條例案件，經法院判處有期徒刑五
    月確定，再於八十九年十二月十一日執行完畢，竟仍不知悔改，復基於意圖營利
    販賣第一級毒品海洛因之概括犯意，以其所有0000000000號行動電話
    為聯絡販賣毒品之工具，由欲購買第一級毒品之韋立年及秘密證人Ｃ１，與甲○
    ○上開門號行動電話聯絡後，甲○○自九十一年七月中旬某日起至九十一年八月
    中旬某日止期間，在高雄市○○街一八巷四十三號五樓之二暫住處內（該屋係甲
    ○○向其姊借住），每隔相當時日一次，連續販賣第一級毒品海洛因予韋立年（
    一次）及秘密證人Ｃ１（二次）施用，其中販賣給韋立年部分為新台幣（下同）
    三千元（賒欠），出售予秘密證人Ｃ１之價格分別為六千元及一萬元，甲○○因
    而取得販賣毒品款一萬六千元（不包括販賣給韋立年賒欠三千元部分）。經高雄
    市鳳山憲兵隊於九十一年九月三日十三時三十分許持高雄地方法院核發之搜索票
    ，至高雄市○○街一八巷四十三號五樓之二搜索，查獲甲○○所有販賣毒品用之
    第一級毒品海洛因六包（驗後淨重共四‧三六公克、包裝重一‧三五公克）、電
    子磅秤一台、空分裝袋十包、記載「韋」（即韋立年）賒欠三千元之販賣毒品帳
    目紀錄之紀事本一本（另查獲第四級毒品ＤＩＡＺＥＰＡＭ及其他與本件販賣及
    轉乙第一級品無關證物，已由公訴人另聲請單獨宣告沒收或另行偵辦）。
二、甲○○與劉彥均為男女朋友關係，劉彥均因染有施用第一級毒品海洛因之惡習，
    甲○○竟基於無償轉乙第一級毒品海洛因之概括犯意，自九十年年底某日起至九
    十一年五月間某日止，在高雄市○○街一八巷四十三號五樓之二暫住處，以每隔
    約二、三天一次之頻率，無償轉乙自己持有之海洛因予劉彥均施用，前後合計數
    十次。
三、案經高雄市憲兵隊移送臺灣高雄地方法院檢察署檢察官偵查起訴。
      理  由
一、販賣第一級毒品海洛因部分：
（一）上訴人即被告甲○○經傳未到，其上訴狀與原審審訊時均否認上開販賣第一級
      毒品海洛因之犯行，辯稱：扣案電子磅秤、海洛因、分裝袋是柯進德的，購買
      毒品者之姓名簡稱及金額帳目之紀錄係「國正」之人要其所書，不知意義為何
      ，柯進德把我的住處當成販毒場所，韋立年是向柯進德買海洛因云云。
（二）惟徵諸以下各項事證，被告甲○○確有右揭販賣第一級毒品海洛因之犯行甚明
      ，茲縷陳如次：
    I被告甲○○右揭販賣第一級毒品海洛因之犯行，業有秘密證人Ｃ１及Ｃ２迭於
      高雄市憲兵隊訊問及偵查中（偵卷第三一至三二頁、第一五六至一五七頁）證
      述綦詳，證人Ｃ１供稱：己身多次（至九十一年八月中旬止）以被告所有之行
      動電話（0000000000號）與被告聯繫購買毒品海洛因，再相約至被
      告所居之高雄市○○街一八巷四十三號五樓之二住處取得海洛因，更曾親眼目
      睹被告販賣毒品海洛因予韋立年施用（憲兵隊訊問），並陳明其購買毒品海洛
      因之價格六千元或一萬元等情（偵卷三一頁反面），復就公訴人所函調之被告
      行動電話通聯紀錄明確指陳：是其所使用行動電話之號碼及與被告行動電話聯
      繫之情形等語（偵卷第一五六至一五七頁）；證人Ｃ２亦供陳：其親身見及韋
      立年在被告上開住處向被告購買毒品海洛因之情形（偵查卷第三二頁背面）。
    II而據秘密證人Ｃ１及Ｃ２所指陳向被告購毒之韋立年，依據偵查卷附法務部全
      國檢察官上線查詢刑案人犯在監所最新資料報表（偵卷第二四頁），及原審法
      務部在監在押資料表（原審卷第七六至七七頁）、臺灣高等法院被告全國前案
      紀錄表（原審卷第七十九至一０八頁）所示，韋立年確係一長期施用毒品之人
      ，自八十七年八月間觀察勒戒之後，即持續多次反復進出戒治所，且其於九十
      年十二月二十日停止戒治後，於九十一年八月二十二日因施用毒品，再度進入
      戒治所實施強制戒治，足見其於九十年十二月停止戒治後，確實在九十一年八
      月二十二日以前即再次復有施用毒品海洛因之行為，以致在九十一年八月二十
      二日又進入戒治處所實施強制戒治，是秘密證人Ｃ１及Ｃ２證述非虛，足認被
      告確有販賣毒品予韋立年無訛。
    III復就秘密證人Ｃ１所指陳之韋立年所有行動電話0000000000號，確
      實於九十一年七月十二日至同年八月十五日止曾與被告之000000000
      0門號電話有頻繁之聯繫，更且秘密證人Ｃ１自己所使用之行動電話於同一期
      間亦有與被告頻繁聯絡，均足佐證秘密證人Ｃ１自己及其所指陳之韋立年確實
      有以行動電話與被告前開行動電話聯繫，用以接洽買賣毒品事宜，此亦有偵查
      卷附被告上開行動電話之通聯紀錄附卷可稽（偵查卷第三八至四八頁），復因
      被告早於偵查初訊時坦承：0000000000號係其行動電話之號碼（偵
      卷第五頁），又於偵查、原審中一再供稱：上開行動電話號碼其係於九十一年
      七月份才開始使用等語（偵卷第一五二頁，原審卷第一七四頁），而與前揭被
      告上開行動電話通聯紀錄互核以觀，上開電話通聯紀錄亦係顯示九十一年七月
      十二日起至同年八月十五日止之被告行動電話通聯情形，與被告右揭所供之使
      用該號碼行動電話等詞，正相符合，亦無牴觸，而秘密證人Ｃ１及韋立年多次
      以行動電話向被告購買毒品海洛因之情形，已如前述，更見被告以其所有00
      00000000門號行動電話聯繫販毒之事實。
    Ⅳ再依偵查卷附記載購買毒品姓名之簡稱及購買毒品金額之帳目紀錄紀事本內頁
      中：「．．韋３０００．．．」（偵卷第七０頁），而被告於偵查、原審中均
      坦稱：上開帳目紀錄中之「韋」字即指韋立年等語（偵查卷第一五二頁反面、
      原審卷第三八頁），再核之上開二秘密證人Ｃ１及Ｃ２均證述被告確有販賣毒
      品海洛因予韋立年，已詳前述，更徵被告有販賣毒品海洛因予韋立年，是以知
      悉該紀錄上之「韋」字確係韋立年姓名之簡稱，至「韋」字之後３０００之數
      字則無非韋立年所積欠之購毒款三千元，用以備忘，便於催討，此觀之被告亦
      曾販賣第一級毒品給秘密證人Ｃ１（如前述），但販賣給Ｃ１部分，扣案帳冊
      上並無記載，此乃Ｃ１購毒款已付清，自不須記載，二者不同自明。被告於原
      審雖辯稱：其僅係代名為「國正」之人所為之紀錄云云，然經原審訊之被告，
      被告竟就「國正」之詳細姓名年籍均無所知（原審卷第六三頁），並稱與「國
      正」之人之共同朋友亦全無聯絡（原審卷第一四九頁），已見其偽；且被告所
      提供「國正」之人之行動電話號碼0000000000號（原審卷第六三頁
      ），經原審函查結果，該電話亦屬名為「王育宏」之人所有，而由原審調取王
      育宏之口卡資料，供被告核閱，被告對於王育宏之人完全不相識，且從未聽聞
      其名，是可知被告此部分之辯詞，無非事後編造，顯屬子虛，以致全然無從查
      證，自不足採；再核之被告先於憲兵隊詢問及偵查初訊時供述：韋立年係向柯
      進德購買毒品等詞（憲兵隊訊問、偵查卷第四頁反面），嗣後竟又供稱：韋立
      年之帳目紀錄竟係國正之人囑其所書寫等語（偵查卷第一五二頁、原審卷第三
      五頁），則販賣毒品海洛因予韋立年者既係柯進德，但囑被告書寫紀錄韋立年
      購買毒品之帳目者竟是名為「國正」之人，足見被告所為供述非但前後矛盾，
      無法自圓其說，更不符常理，無非臨訟編纂，意圖卸責之詞，從而，被告前後
      所供關於係柯進德販毒並擁有扣案毒品海洛因，以及「國正」要其紀錄販毒帳
      目紀錄等節之辯詞，顯然均無可信。
    Ⅴ查被告所出售之海洛因毒品，被告購入後有自行加入雜質，純度不高乙事，業
      據秘密證人Ｃ２於原審九十二年六月三十日審訊結證明確，並證稱：被告每購
      入一兩的毒品海洛因，均會摻入一倍之雜質，所以被告之獲利均有買價的一倍
      ，因其摻入雜質，因此每售出一萬元之海洛因，即可獲利達五千元等詞（參原
      審卷第一九七頁），核與被告遭查獲之海洛因毒品經調查局鑑驗結果，海洛因
      純度僅百分之二九點六二（見偵查卷第一一七頁）相符，是知被告係以將海洛
      因摻入一倍之雜質，再以同份量之市價出售之方式獲利，足見被告具有營利之
      意圖甚明。
    Ⅵ又對扣案之白粉六包確係第一級毒品海洛因、合計淨重四點三六公克，包裝重
      一點三五公克、純度百分之二九點六二、純質淨重一點二九公克等情，亦經法
      務部調查局鑑驗明確，並有該局鑑定通知書一紙在卷可證（偵查卷第一一七頁
      ），復有電子磅秤一台及大批分裝袋十包均扣案足稽，且若上開海洛因係供自
      行施用，當無須分裝為六包，有此分裝自為便於分售販賣所需，且電子磅秤及
      大批空分裝袋十包均係用以分裝毒品海洛因以供販賣分售所用之物甚明，是以
      自上開扣押之證物均可知確有販賣毒品犯行之事實存在；被告雖一再推稱：上
      開毒品、磅秤、分裝袋等物均係柯進德所有，惟上開毒品海洛因係自被告居住
      上址屋中被告使用房間內查得扣案，此有查獲時在場之證人陳銘哲於偵訊時供
      證甚明（偵查卷第一四三頁），且上開各物，海洛因隱匿於被告住用房間衣櫃
      裡皮包內查獲，電子磅秤一台則藏置在另房冷氣機夾縫中，分裝袋亦藏匿在另
      房之櫃子內查得等情，亦據證人即查獲員警徐均城於偵查中指證明確（偵查卷
      第八三頁），且繪有查獲現場及上開扣押物藏置所在之簡圖附卷足參（偵查卷
      第八六頁），自上開各販賣毒品之扣押物所在位置均非顯明，可知上開各物確
      實曾經被告刻意藏置所致，而若非被告確有販毒之犯行，自得將他人之上開違
      法物品報警查察，何以竟須刻意藏置各該物品，防免被警查獲，益見被告確有
      本案販賣毒品海洛因之犯行，終致遭查獲之憲兵隊於被告住所人贓俱獲，被告
      空言否認，又無其他任何證據足資證明該等扣案物品之物主係另有其人，被告
      所為辯詞，自無足採，上開查獲之販毒物品確為被告所有。
    綜上事證，被告甲○○右揭販賣毒品海洛因之犯行已臻明確，所辯要係卸責之詞
    ，並不可採，自應予依法論科。至被告狀請傳訊證人陳銘哲、張益賢、韋立年證
    明柯進德曾借住被告家等情，因與待證事實無重要關係，本院認無必要；另聲請
    傳訊證人韋立年查證是否向被告購買毒品一節，因本件被告販賣第一級毒品事證
    已明，且韋立年去向不明，本院亦認無再行傳訊必要。
二、轉乙第一級毒品海洛因部分：
    右揭事實二被告轉乙第一級毒品海洛因給劉彥均施用之犯行，業據被告甲○○於
    偵查、原審中坦承不諱，核與自被告處受乙毒品之劉彥均於偵查中供陳之情節相
    符（偵查卷第一三七至一三八頁），且據劉彥均所供：伊於九十年年底時起開始
    施用海洛因，每隔二至三日即向被告拿海洛因一次，至五月伊戒毒時止，此段期
    間均由被告供應其毒品海洛因，且被告均未嘗向伊要錢等語；參以證人劉彥均確
    曾因施用第一級毒品經送高雄看守所附設勒戒處所觀察勒戒，為其於偵查中自承
    ，並有刑案人犯在監所資料查詢表可按（見偵查卷第一三四頁背面），是被告右
    揭轉乙毒品海洛因之事證亦屬明確，犯行堪予認定。至被告狀請傳訊證人劉彥均
    一節，因證人劉彥均於偵查中已結證明確，且此部份被告轉乙第一級毒品犯行已
    明，本院認無傳訊之必要。
三、查海洛因係毒品危害防制條例第二條所稱之第一級毒品，不得非法販賣、轉乙。
    核被告甲○○所為，販賣海洛因係犯毒品危害防制條例第四條第一項之販賣第一
    級毒品罪；轉乙海洛因係犯同條例第八條第一項轉乙第一級毒品罪。被告因販賣
    毒品海洛因或轉乙毒品海洛因而持有海洛因之犯行部分，應為販賣或轉乙毒品海
    洛因之犯行所吸收，不另論罪。被告先後多次分別販賣毒品海洛因或轉乙毒品海
    洛因之犯行，時間緊接，所犯構成要件分別相同，顯係基於概括犯意為之，均為
    連續犯，應依刑法第五十六條規定各論以一罪。查被告前曾犯竊盜及違反麻醉藥
    品管理條例案件，分經法院判處有期徒刑十月及一年六月，定其應執行刑為有期
    徒刑二年確定，於八十七年四月二十九日執行完畢；復犯違反毒品危害防制條例
    案件，經法院判處有期徒刑五月確定，再於八十九年十二月十一日執行完畢，此
    有本院被告全國前案紀錄表一份卷附可佐，其於執行完畢五年以內再犯本件有期
    徒刑以上之二罪，為累犯，應依刑法第四十七條規定加重其刑，惟就所犯販賣第
    一級毒品法定刑為死刑或無期徒刑部分，依法不得加重（販賣第一級毒品罪，依
    法僅就併科罰金部分加重其刑）。次查被告甲○○所觸犯販賣第一級毒品罪法定
    刑為死刑或無期徒刑（得併科罰金新台幣一千萬元以下罰金），而自上開查扣之
    毒品海洛因，驗後淨重僅約四‧三六公克，純質淨重亦僅有一‧二九公克，已有
    法務部調查局鑑定通知書附卷足憑，查獲扣得海洛因之數量甚微，且其販售之對
    象僅二人，販賣之次數及數量不多，是散播毒品之範圍有限，散播數量亦尚微少
    ，因此就被告所犯販賣第一級毒品罪，認量處最低法定刑度之無期徒刑，猶屬過
    重，客觀上足以引起一般人之同情，爰依刑法第五十九條之規定酌減其刑，並先
    加後減。被告所犯販賣第一犯級毒品與轉乙第一級毒品，犯意各別，行為互殊，
    應予分論併罰。
四、公訴意旨另以：被告甲○○意圖營利，並基於販賣第一級毒品海洛因之概括犯意
    ，自九十一年四月間起，至九十一年七月上旬止，在高雄市○○街一八巷四十三
    號五樓之二住處內，連續販賣第一級毒品海洛因予韋立年及秘密證人Ｃ１；另於
    九十一年四月間起至九十一年八月間止，連續販賣第一級毒品給綽號為「則、坤
    、君、頭、彬、雄」等不特定人施用，因認被告另犯販賣第一級毒品罪嫌云云。
    經查公訴人認被告以其所有門號0000000000號行動電話為聯絡販賣第
    一級毒品之工具，將第一級品販賣給韋立年及秘密證人Ｃ１施用，然被告上開行
    動電話係九十一年七月間方使用，且該門號行動電話通聯紀錄，僅顯示九十一年
    七月十二日起至八月十五日止期間，有與韋立年及秘密證人Ｃ１通聯販毒情形，
    已如前述，則證秘密證人Ｃ１、Ｃ２證述被告於九十一年七月中旬起至八月中旬
    止，此期間有以上開行動電話連繫販賣第一級毒品犯行，固有佐證，但證述被告
    於九十一年四月間起至九十一年七月上旬止期間，亦有販賣第一級毒品犯行，並
    無佐證，是公訴人指訴被告於九十一年四月間起至九十一年七月上旬期間，亦有
    販賣第一級毒品給韋立年及秘密證人Ｃ１犯行，所為舉證尚未達通常一般人均不
    致有所懷疑，而得確信其為真實之程度，本院無從得為有罪之確信。另公訴人指
    訴被告自九十一年四月間起至九十一年八月間止，連續販賣第一級毒品給綽號為
    「則、坤、君、頭、彬、雄」等不特定人施用部分，係以查扣帳冊記載為唯一證
    據，然被告堅決否認此部份犯行，且綽號「則、坤、君、頭、彬、雄」等人並無
    真實姓名供查證，公訴人所為舉證尚未達通常一般人均不致有所懷疑，而得確信
    其為真實之程度，本院無從得為有罪之確信。因公訴人認此等部分與前開有罪部
    分，有連續犯裁判上一罪之關係，自毋庸另為無罪之諭知，附此說明。
五、原審就被告轉乙第一級毒品部分，因而適用毒品危害防制條例第八條第一項，刑
    法第十一條、第五十六條、第四十七條之規定，並審酌被告素行、犯罪動機、目
    的，轉乙第一級毒品供友施用次數及數量，犯後態度等一切情狀，爰量處有期徒
    刑一年十月，以示懲儆。經核原判決此部份認事用法均無不合，量刑亦屬妥適，
    被告上訴意旨，認量刑過重，指摘原判決不當，並無理由，應予駁回。
六、原審就被告販賣第一級毒品部分予以論罪科刑，固非無見，惟查：（一）被告並
    無於九十一年四月間起至九十一年七月上旬期間，連續販賣第一級毒品海洛因予
    韋立年及秘密證人Ｃ１，亦無自九十一年四月間起至九十一年八月間止期間，連
    續販賣第一級毒品給綽號為「則、坤、君、頭、彬、雄」等不特定人施用，已如
    前述，原判決認定被告亦有此等部分販賣第一級毒品犯行，容有未合；（二）被
    告持以供販賣第一級毒品之行動電話，及販賣第一級毒品所得款一萬六千元，雖
    未扣案，仍應依毒品危害防制條例第十九條第一項之規定宣告沒收，如全部或一
    部不能沒收時，追徵其價額或以其財產抵償之，原判決漏未宣告，亦有未合。被
    告上訴意旨，否認犯罪，指摘原判決不當，雖無理由，但原判決此部份既有上開
    可議，自應由本院將原判決關於販賣第一級毒品及定執行刑部分，均撤銷改判。
    審酌被告販賣第一級毒品之犯罪動機、目的，所為使人沉迷於毒癮，輕則戕害身
    心，重則引發諸多犯罪，對國人健康及社會治安之傷害深鉅，其販賣第一級毒品
    之對象及數量不多，及其犯罪後態度等一切情狀，爰量處有期徒刑七年十月（原
    審量處有期徒刑八年），並與上訴駁回所處之刑（即轉乙第一級毒品所處有期徒
    刑一年十月），定其應執行之刑為有期徒刑九年四月，以示懲儆。扣案之第一級
    毒品海洛因六包（驗後淨重共四‧三六公克，包裝重一點三五公克，該包裝有海
    洛因殘渣，無從剝離）係查毒獲之毒品，依毒品危害防制條例第十八條第一項規
    定沒收銷燬之；電子磅秤一台、販賣毒品帳目紀錄之紀事本一本、空分裝袋十包
    等物，則均為供被告販賣毒品所用之物，依毒品危害防制條例第十九條第一項規
    定沒收之。另未扣案之門號0000000000號行動電話壹支，及販賣毒品
    所得一萬六千元（即販賣給秘密證人Ｃ１二次，分別為一萬元及六千元之販毒所
    得），分別為被告販賣毒品所用或所得之財物，亦應依毒品危害防制條例第十九
    條第一項之規定併宣告沒收，且該行動電話壹支如全部或一部不能沒收時，追徵
    其價額或以其財產抵償之，另該販毒所得一萬六千元如全部或一部不能沒收時，
    以其財產抵償之。至扣得之第四級毒品ＤＩＡＺＥＰＡＭ，已由公訴人另聲請單
    獨宣告沒收，併敘明之；又針筒、吸食器、美娜水、殘留毒品分裝袋等物無非施
用毒品所用之物，自與本案並無關聯，而大品麻煙一支，經高雄醫學大學附設中
    和紀念醫院鑑驗結果並非大麻，亦有該醫院檢高驗報告一紙在卷可查（偵查卷第
    一一四頁），是自無犯罪可言，另捲煙器、非毒在品之藥丸、電話名冊等物，均
    查無與本件犯行有何關聯，依法自無從宣告沒收，併予敘明。又秘密證人Ｃ２於
    偵查及原審所證：僅知被告販售毒品海洛因予韋立年，並見及被告將海洛因交付
    予韋立年，但當場未見韋立年將購毒之金錢交付予被告，且不知被告販毒之價格
    若干等詞，自此證言可知韋立年尚未交付購毒之金錢予被告，又據偵查卷附記載
    購買毒品姓名之簡稱及購買毒品金額之帳目紀錄紀事本內頁中：「．．．韋３０
    ００、．．」（見偵卷第七０頁），其中「韋」即指韋立年，亦如前述，足見韋
    立年確因購買海洛因而積欠被告購毒款三千元尚未清償無疑，則被告販賣毒品海
    洛因給韋立年三千元部分既未獲有任何財物，自無從據毒品危害防制條例第十九
    條第一項之規定，沒收其販毒所得財物或以其財產抵償之，併此敘明。
七、被告經合法傳喚，未於本件九十二年十二月四日審理期日到庭，據其同（四）日
    上午向本院收文提出之聲請狀略以：因其八十七歲母親先前於九十二年十一月三
    日因病送醫住院，於同年十一月（聲請狀誤載十二月）十四日出院，其須照顧母
    親，無法到庭，請求另訂期日再開辯論云云，然被告之母親因病於九十二年十一
    月三日住院治療後，業已於九十二年十一月十四日出院，醫囑「門診追蹤」，有
    被告所提之診斷證明書足按，被告之母親因病送醫治療後，既已療癒出院，自不
    影響本件被告應於九十二年十二月四日審理期日出庭，況被告於當日尚能將聲請
    狀送至本院收文，且其聲請狀亦載明：「九十二年十一月十九日鈞院第一次庭訊
    （指本件準備期日，被告亦未到庭），被告極力趕往，卻已過了所預先設定的時
    限」等語，顯示被告於本院所定準備或審理期日均能到院，並不因其母親病癒在
    家療養而受影響，是被告於本件審理期日應屬無正當理由不到庭，爰不待其陳述
    逕行判決。
據上論結，應依刑事訴訟法第三百七十一條、第三百六十八條、第三百六十九條第一
項前段、第三百六十四條、第二百九十九條第一項前段，毒品危害防制條例第四條第
一項、第十八條第一項前段、第十九條第一項，刑法第十一條、第五十六條、第四十
七條、第五十九條、第五十一條第五款，判決如主文。
本案經檢察官沈紹嘉到庭執行職務。
中    華    民    國      九十二      年      十二      月     十八   日
                              臺灣高等法院高雄分院刑事第七庭
                                  審判長法官  李春昌
                                        法官  黃憲文
                                        法官  莊飛宗
右正本證明與原本無異。
如不服本判決應於收受本判決後十日內向本院提出上訴書狀，其未述上訴理由者，
並得於提起上訴後十日內向本院補提理由書狀（均須按他造當事人之人數附繕本)「
切勿逕送上級法院」。
                                      書記官  張明賢
中    華    民    國      九十二      年      十二      月     十八   日
附錄：本判決論罪科刑法條：
毒品危害防制條例第四條第一項
    製造、運輸、販賣第一級毒品者，處死刑或無期徒刑；處無期徒刑者，得併科新
    台幣一千萬元以下罰金。
毒品危害防制條例第八條第一項
    轉乙第一級毒品者，處一年以上七年以下有期徒刑，得併科新台幣一百萬元以下
    罰金。


司法院資訊處製作；財團法人民間司法改革基金會備份。
